臺灣高等法院臺南分院刑事裁定　　　100年度抗字第269號
抗 告 人即
聲明異議人　翁淑玲
上列抗告人因聲明異議案件，不服臺灣雲林地方法院中華民國
100年7月20日裁定（100年度聲字第745號），提起抗告，本院裁
定如左：
      主      文
抗告駁回。
      理      由
一、抗告人聲明異議意旨略以：(一)緣抗告人前因違反毒品危害防
    制條例案件，受台灣雲林地方法院判處應執行有期徒刑9年
    ，抗告人不服，乃於收受判決後提起上訴。詎因該判決寄存
    送達之問題，抗告人之上訴被原審法院以上訴逾期為由裁定
    駁回，抗告人為謀救濟即對該駁回上訴之裁定提出抗告，並
    依法同時為回復原狀之聲請，嗣前開回復原狀之聲請受地方
    法院裁定駁回，抗告人隨即再對之提起抗告；至對駁回上訴
    之裁定之抗告部分，雖近日亦受鈞院裁定駁回，惟抗告人仍
    難甘服，將於法定期間內提出再抗告。準此本件判決之寄存
    送達是否合法、聲請人之上訴是否合於程序及聲請人回復原
    狀之聲請是否有理由等，如今尚均繫屬於法院等候調查裁決
    ，而未定案。(二)抗告人頃奉台灣雲林地方法院檢察署以100
    年度執字第1075號執行命令通知，命應於100年7月21日上午
    10時30分就前揭判決報到執行。惟按「裁判除關於保安處分
    者外，於確定後執行之。」刑事訴訟法第456條前段定有明
    文。而所謂裁判確定，應指無論於實體上或程序上均已按法
    律規定完成所有審判程序而再無疑義者言，否則刑事訴訟法
    賦與被告得對駁回上訴之裁定抗告、得聲請回復原狀之權利
    ，豈非形同具文？今本案實體判決既因前述寄存送達合法性
    問題使抗告人之上訴是否逾期及回復原狀之聲請有無理由等
    ，尚屬未定，則檢方遽為指揮執行，將使抗告人之法定權益
    受損，導致實體及程序正義難以彰顯，以此揆諸前揭法規，
    其執行命令自有未合。(三)原審未慮及此，遽以抗告人未於寄
    存送達生效後之法定期間內提起上訴，而檢察官亦未上訴，
    即認系爭刑事判決應已確定，故檢察官就該判決之指揮執行
    難認有何不當之處，而裁定駁回抗告人之異議，其裁定實非
    合法，亦難令抗告人甘服。為此爰於法定期間內提起抗告，
    懇祈鈞院另為適法處分，以障人權，實為法便云云。
二、按受刑人或其法定代理人或配偶以檢察官執行之指揮為不當
    者，得向該諭知裁判之法院聲明異議，刑事訴訟法第484條
    固定有明文。惟此所稱檢察官執行之指揮不當，係指檢察官
    執行指揮違法及執行方法不當等情形而言（最高法院100年
    度台抗字第727號裁定參照）。
三、查本件抗告人因違反毒品危害防制條例案件，經第一審法院
    以99年度訴字第370號、第565號判決處有期徒刑9年，又抗
    告人因遲誤上訴期間經第一審法院以已逾上訴期間為由，裁
    定駁回抗告人之上訴，並經本院以100年度抗字第219、220
    號刑事裁定駁回抗告，復經最高法院於100年9月15日以100
    年度台抗字第733號刑事裁定（詳本院卷第21-22頁），認其
    上訴不合法律上程式駁回其再抗告而確定在案。另抗告人雖
    就第一審法院上述裁定聲請回復原狀，惟亦經原審法院以
    100年度聲字第579號裁定駁回其聲請，並經本院以100年度
    抗字第244號抗告駁回在案，有上開刑事裁判在卷可稽。按
    所謂判決確定，係指當事人對該判決在法律上已無聲明不服
    方法之情形而言。查抗告人上開違反毒品危害防制條例案件
    之救濟途徑已窮盡，又抗告人係遲誤上訴期間，檢察官亦未
    提起上訴，故上開案件應於上訴期間屆滿之日（即100年5月
    2日，詳原審法院100年度聲字第745號裁定中理由三、之說
    明）即告確定，至為灼然。
四、綜上，檢察官於上開刑事判決確定後，依該判決之內容，以
    100年度執字第1075號執行命令，通知抗告人應於100年7月
    21日上午10時30分報到執行，難認其執行之指揮有何不當之
    處。是抗告人執上開判決因寄存送達合法與否、上訴是否逾
    期及聲請回復原狀有無理由，致判決是否確定仍有疑義之詞
    ，就檢察官執行之指揮聲明異議，原審法院因認其聲明異議
    為無理由，予以駁回，經核於法尚無違誤。抗告意旨猶執前
    詞指摘原裁定不當，為無理由，自應駁回。
五、據上論結，應依刑事訴訟法第412條，裁定如主文。
中    華    民    國   100    年    9     月    30    日
                  刑事第七庭    審判長法  官  李文福
                                      法  官  高榮宏
                                      法  官  陳顯榮
以上正本證明與原本無異。
如不服本裁定，應於收受本裁定後五日內向本院提出再抗告狀。
                                      書記官  蔡財
中    華    民    國   100    年    9     月    30    日